# 请教陈老师,关于暂估转固资产折旧

提问人：wangxu811024 时间：2010-01-05 20:55:24
某一固定资产 1000 万元,使用年限 20 年,残值率3%,年折旧率4.85%,计提折旧 1 年后,办理竣工决算,固定资产价值 1100 万元.已提折旧48.5万元,那么按照准则,是不调整已经计提折旧的. (如果是年底竣工决算调整原值,本年计提折旧还变吗?) 那从第二年开始,就是资产净值扣除残值在剩余 19 年内计提折旧,每年计提折旧额53.06万元,折旧率4.87%.对吗?而不是继续用4.85%计提折旧. 可是,如果用固定资产模块的话,使用年限不变,残值率不变,那折旧率就不会变啊.只会继续用4.85%吧?
[ 本帖最后由 wangxu811024 于 2010-1-5 21:12 编辑 ]

回答人：chenyiwei
回复 楼主 wangxu811024 的帖子你说的会计处理应是合理的，但对于管理系统中如何设置，本人也没有实际操作过，请有经验的网友支招，或者在“财务和管理软件探讨”版面发帖咨询。

回答人：chenyiwei
回复 地板 wangxu811024 的帖子个人理解不用。

回答人：chenyiwei
回复 8 楼 zhangchunl 的帖子对暂估的折旧能否税前扣除存在争议。建议以主管税务机关意见为准。

回答人：chenyiwei
回复 12 楼 wangxu811024 的帖子这要看摊销金额的差异是因为对原值的暂估金额与最终结果有偏差，还是由于错误地使用了房屋建筑物的折旧年限作为土地使用权摊销年限所导致的。一般情况下，对土地使用权的摊销年限是无需过多主观估计的。如果是由于使用了错误的摊销年限（请注意财会[2001]43号第九条就已经规定要把土地使用权在房屋建筑物折旧期满之后的剩余摊销金额作为净残值预留，实际上就是使用土地使用权自身的年限），则应按照会计差错更正处理。如果确实是由于特殊原因导致原值估计错误，且无证据表明在上年年末这一时点上，原先的暂估金额是不合理的，则按照与暂估入帐的固定资产在决算后的调整方式处理。